【裁判字號】    96,訴,501
【裁判日期】    970102
【裁判案由】    違反槍砲彈藥刀械管制條例
【裁判全文】
臺灣宜蘭地方法院刑事判決               96年度訴字第501號
公  訴  人  臺灣宜蘭地方法院檢察署檢察官
被      告  甲○○
指定辯護人  本院公設辯護人乙○○
上列被告因違反槍砲彈藥刀械管制條例案件，經檢察官提起公訴
（96年度偵緝字第271號），本院判決如下：
    主  文
甲○○未經許可，持有空氣槍，處有期徒刑壹年陸月，併科罰金
新臺幣壹萬元，罰金如易服勞役，以新臺幣壹仟元折算壹日，減
為有期徒刑玖月，併科罰金新臺幣伍仟元，罰金如易服勞役，以
新臺幣壹仟元折算壹日。緩刑貳年。扣案空氣槍壹把（槍枝管制
編號：0000000000）及鋼珠壹瓶均沒收。
    事  實
一、甲○○未經許可，於民國95年3、4月間，在宜蘭縣羅東鎮太
    空城玩具店，以新臺幣7,500 元之價格購得具殺傷力之空氣
    長槍1把而持有之，嗣於95年10月17 日上午，甲○○持上開
    空氣長槍前往宜蘭縣壯圍鄉孝威村附近農田獵捕紅冠水雞 1
    隻（所涉違反野生動物保育法，由檢察官另為不起訴處分）
    ，為警查獲，並在其所駕駛之1732-DH 自用小客車上扣得上
    開空氣長槍1把及鋼珠1瓶。
二、案經宜蘭縣警察局羅東分局報請臺灣宜蘭地方法院檢察署檢
    察官偵查起訴。
    理  由
一、上開犯罪事實業據被告甲○○坦承不諱，核與證人即被告之
    兄長林志忠所述情節大致相符，復有會勘紀錄1份、照片8張
    及扣案空氣長槍1把、鋼珠1瓶可資佐證。扣案之槍枝經送內
    政部警政署刑事警察局鑑定結果，認送鑑瓦斯步槍1 把（槍
    枝管制編號：0000000000號）係空氣長槍，以小型二氧化碳
    高壓鋼瓶內氣體為發射動力，經填裝直經約6mm、重量約0.8
    8g之鋼珠試射3次，測得鋼珠速度分別為174、174、175公尺
    /秒，計算其動能分別為13. 32、13.32、13.48 焦耳，單位
    面積動能分別為47.11、47.11、47.66焦耳/平方公分，有該
    局96年1月26日刑鑑字第0960003337號槍彈鑑定書1份在卷可
    稽，依該鑑定書所述有關殺傷力之數據，彈丸單位面積動能
    達20 焦耳/平方公分即足以穿入人體皮肉層，是上開空氣長
    槍經試射3次後，所擊發鋼珠之單位面積動能分別達47.11、
    47.11、47.66 焦耳/平方公分，均足以穿入人體皮肉層，造
    成人體之傷害，應認具有殺傷力，是被告上開自白與事實相
    符，犯行堪予認定。
二、按刑事法所定之「持有」行為乃屬繼續犯，雖其行為之初始
    係在舊法時期，倘其行為之終了已在新法施行之後，即應適
    用新法，不生新、舊法比較適用問題。本件被告自95年3、4
    月間即持有本件扣案空氣長槍至95年10月17日為警查獲時止
    ，其行為終了日係於94年1月26 日槍砲彈藥刀械管制條例修
    正施行後，亦係於95年7月1日修正刑法施行後，均應適用修
    正後之新法，無新、舊法比較問題，是核其所為係犯槍砲彈
    藥刀械管制條例第8條第4項未經許可持有空氣槍罪。被告年
    紀尚輕，係為打獵玩樂自玩具店購得本件扣案長槍，其因一
    時思慮欠周，致罹重典，犯罪情狀，顯可憫恕，所犯持有空
    氣槍罪最輕法定本刑為3 年以上有期徒刑，本院認縱科以最
    低度刑，仍嫌過重，爰依刑法第59條規定減輕其刑。爰審酌
    被告犯後態度良好，係為打獵遊樂而持有長槍，持槍之動機
    單純，及其國中畢業之智識程度等情狀，量處如主文所示之
    刑及就所處罰金部分，諭知易服勞役之折算標準。又被告犯
    罪終了係在96年4月24日以前，經依刑法第59 條規定減輕其
    刑後，其宣告之刑未逾有期徒刑1年6月，雖於偵查中經通緝
    ，然係於中華民國九十六年罪犯減刑條例施行後始遭通緝，
    又係自行歸案，有通緝書及撤銷通緝書在卷可參，與中華民
    國九十六年罪犯減刑條例第5 條不得減刑之規定不合，爰依
    中華民國九十六年罪犯減刑條例減其刑期及金額2分之1，並
    諭知易服勞役之折算標準。被告前有違反麻醉藥品管制條例
    之前科，執行完畢後，５年以內未曾受有期徒刑以上刑之宣
    告，有臺灣高等法院被告前案紀錄表在卷可參，其持槍之動
    機、目的單純，經此偵、審程序、科刑教訓，應能知所警惕
    而不致再犯，所宣告之刑，以暫不執行為適當，爰併予宣告
    緩刑2年，以啟自新。扣案之空氣長槍1把（槍枝管制編號：
    0000000000號）為違禁物，應依刑法第38條第1項第1款之規
    定宣告沒收；扣案之鋼珠1 瓶係被告所有，供持有空氣長槍
    所用之配備，業據被告坦認在卷，爰依刑法第38條第1項第2
    款宣告沒收之。
據上論斷，應依刑事訴訟法第299條第1項前段，槍砲彈藥刀械管
制條例第8條第4項，刑法第11條前段、第42條第3項、第59 條、
第38條第1項第1款、第2款、第74條第1項第2 款，中華民國九十
六年罪犯減刑條例第2條第1項第3款、第7條，判決如主文。
本案經檢察官張立言到庭執行職務。
中    華    民    國    97    年     1    月     2    日
                  刑事第二庭審判長法  官  黃永勝
                                  法  官  鄭貽馨
                                  法  官  楊坤樵
以上正本證明與原本無異。
如不服本判決應於收受本判決後10日內向本院提出上訴書狀，並
應敘述具體理由。若未敘述理由者，應於上訴期間屆滿後20日內
向本院補提理由書狀 (均須按他造當事人之人數附繕本)。
                                  書記官  謝佩欣
中    華    民    國    97    年    1     月    3     日
附錄本案論罪科刑法條全文：
槍砲彈藥刀械管制條例第8條第4項
未經許可，持有、寄藏或意圖販賣而陳列第 1 項所列槍枝者，處
 3年以上10年以下有期徒刑，併科新臺幣700萬元以下罰金。


司法院資訊處製作；財團法人民間司法改革基金會備份。
